# 配股的基本每股收益

提问人：jidus 时间：2013-06-21 22:28:52
某企业 2007 年 6 月 30 日向老股东配股，由于 2006 年该企业已有基本每股收益的列报，所以要重算 200 年的基本每股收益。CPA书上说应将这部分无对价的送股，视同列报最早期间期初就已发行。不明白为什么要这样规定？明明是 2007 年才发生的事情，硬是要重算2006 年的基本每股收益！

回答人：chenyiwei
回复 jidus 的帖子
如果发生在 2006 年财务报告批准报出日之后，则由于此时 2006 年度的财务报告已经批准报出，自然也就不再调整 2006 年度的每股收益披露金额。但后续在编制 2007 年度财务报告时，对其中所列的 2006 年度比较数据应按同口径进行调整。在 2007 年年报中，如果同时列举了 2005年度的财务数据的（现在上市公司年报的“会计数据和业务数据摘要”都是披露最近三年的），则应同口径调整此处 2007 年年报中披露的2005 年度比较数据。